【裁判字號】    97,撤緩更,4
【裁判日期】    970430
【裁判案由】    聲請撤銷緩刑
【裁判全文】
臺灣臺北地方法院刑事裁定             97年度撤緩更字第4號
聲  請  人  臺灣臺北地方法院檢察署檢察官
受  刑  人  甲○○
上列聲請人因受刑人詐欺案件（臺灣高等法院九十一年度上更(二)
字第六○六號），聲請撤銷緩刑之宣告（九十二年度執他字第一
一四六號、九十六年度執聲字第三七八號），本院於民國九十六
年四月十一日以九十六年度撤緩字第二三號為第一審裁定後，被
告不服提起抗告，嗣經臺灣高等法院於九十七年四月七日以九十
七年度抗字第二八一號裁定撤銷原審裁定，發回本院，本院裁定
如下：
    主  文
聲請駁回。
    理  由
一、聲請意旨略以：查受刑人甲○○因犯詐欺案件，經臺灣高等
    法院以九十一年度上更(二)字第六○六號（八十五年度偵字第
    一○五四八號）判處有期徒刑二年、緩刑五年，於民國九十
    二年一月三十日確定在案。受刑人竟於緩刑期前即九十年十
    二月間行使偽造文書，經最高法院於九十五年十二月十四日
    以九十五年度臺上字第六八六三號以偽造文書罪判處有期徒
    刑四月確定。足見並非一時失慮，且更違反先前以受刑人「
    經此教訓，當知所惕勵，應無再犯之虞」而判決緩刑之基本
    目的，而有刑法第七十五條之一「足認原宣告之緩刑難收其
    預期效果，而有執行刑罰之必要」甚明，得撤銷先前之緩刑
    宣告。核受刑人所為，已合於刑法第七十五條之一第一項第
    一款所定得撤銷先前緩刑宣告之原因，爰依刑事訴訟法第四
    百七十六條規定聲請撤銷先前之緩刑宣告云云。
二、按「受緩刑之宣告，而有下列情形之一者，撤銷其宣告：一
    、緩刑期內因故意犯他罪，而在緩刑期內受不得易科罰金之
    有期徒刑以上刑之宣告確定者。二、緩刑前因故意犯他罪，
    而在緩刑期內受不得易科罰金之有期徒刑以上刑之宣告確定
    者。」、「前項撤銷之聲請，於判決確定後六月以內為之。
    」、「受緩刑之宣告而有下列情形之一，足認原宣告之緩刑
    難收其預期效果，而有執行刑罰之必要者，得撤銷其宣告：
    一、緩刑前因故意犯他罪，而在緩刑期內受得易科罰金之有
    期徒刑、拘役或罰金之宣告確定者。二、緩刑期內因故意犯
    他罪，而在緩刑期內受得易科罰金之有期徒刑、拘役或罰金
    之宣告確定者。三、緩刑期內因過失更犯罪，而在緩刑期內
    受有期徒刑之宣告確定者。四、違反第七十四條第二項第一
    款至第八款所定負擔情節重大者。」、「前條第二項之規定
    ，於前項第一款至第三款情形亦適用之。」，刑法第七十五
    條第一項、第二項、第七十五條之一第一項、第二項分別定
    有明文。查刑法第七十五條之一增訂理由為：「‥‥二、關
    於緩刑之撤銷，現行法第七十五條第一項固已設有兩款應撤
    銷緩刑之原因；至得撤銷緩刑之原因，則僅於保安處分章內
    第九十三條第三項與撤銷假釋合併加以規定，體例上不相連
    貫，實用上亦欠彈性。‥‥爰參酌上開立法例增訂本條，於
    第一項分設四款裁量撤銷之原因，其理由如次：(一)現行關
    於緩刑前或緩刑期間故意犯他罪，而在緩刑期內受得易科罰
    金之有期徒刑之宣告者，列為應撤銷緩刑之事由，因認過於
    嚴苛，而排除第七十五條應撤銷緩刑之事由，移列至得撤銷
    緩刑事由，俾使法官依被告再犯情節，而裁量是否撤銷先前
    緩刑之宣告。‥‥三、本條採用裁量撤銷主義，賦與法院撤
    銷與否之權限，特於第一項規定實質要件為『足認原宣告之
    緩刑難收其預期效果，而有執行刑罰之必要』，供作審認之
    標準。‥‥」，是於緩刑前因故意犯他罪，而在緩刑期內受
    是否得易科罰金之宣告分別明文為「應撤銷」或「得撤銷」
    之事由，且於有得撤銷之事由時，賦與法官審酌有無執行刑
    罰之必要，以避免過於嚴苛。
三、經查：受刑人前於八十五年三月間，因犯詐欺取財罪，經臺
    灣高等法院於九十一年十二月三日以九十一年度上更(二)字第
    六○六號判決判處有期徒刑二年，緩刑五年，嗣於九十二年
    一月三十日確定在案（緩刑期間自九十二年一月三十日起迄
    九十七年一月二十九日止）。而受刑人於緩刑前之九十一年
    二月二十日，故意再犯行使偽造文書罪，經臺灣桃園地方法
    院於九十二年九月一日以九十一年度訴字第五二九號判決判
    處有期徒刑四月，如易科罰金，以銀元三百元（即新臺幣九
    百元）折算一日，嗣經臺灣高等法院於九十三年四月二日以
    九十二年度上訴字第三九六四號判決上訴駁回，再經最高法
    院於緩刑期內之九十五年十二月十四日以九十五年度臺上字
    第六八六三號判決上訴駁回確定等情，固有臺灣高等法院九
    十一年度上更(二)字第六○六號刑事判決、臺灣桃園地方法院
    九十一年度訴字第五二九號刑事判決、臺灣高等法院九十二
    年度上訴字第三九六四號刑事判決、最高法院九十五年度臺
    上字第六八六三號刑事判決及臺灣高等法院被告前案紀錄表
    等附卷可稽，然查受刑人所犯上開二案件之犯罪時間一為八
    十五年三月間，一為九十一年二月二十日，均在受刑人所犯
    上開詐欺取財罪判決確定之前，此觀上開判決書及臺灣高等
    法院被告前案紀錄表自明，是聲請人執此而認受刑人並非一
    時失慮，且更違反先前以受刑人「經此教訓，當知所惕勵，
    應無再犯之虞」而判決緩刑之基本目的，似乏依據；再因前
    開臺灣高等法院九十一年度上更(二)字第六○六號刑事判決並
    未諭知於緩刑期內付保護管束，故該判決確定後並未執行任
    何緩刑期內保護管束事項，是本院亦難審酌原緩刑宣告是否
    足收其預期效果，況聲請人亦未提出其他積極證據或具體說
    明受刑人有何情狀足認「原宣告之緩刑難收其預期效果，而
    有執行刑罰之必要」，揆諸上開說明，聲請人聲請撤銷臺灣
    高等法院九十一年度上更(二)字第六○六號刑事判決之緩刑宣
    告云云，於法尚有未合，應予駁回。
據上論斷，應依刑事訴訟法第二百二十條，裁定如主文。
中    華    民    國    97    年    4     月    30    日
                  刑事第七庭  法  官  黃紹紘
以上正本證明與原本無異。
如不服本裁定，應於送達後5日內，向本院提出抗告狀。
                              書記官  陳靜君
中    華    民    國    97    年    4     月    30    日


司法院資訊處製作；財團法人民間司法改革基金會備份。
